【裁判字號】    98,交聲,419
【裁判日期】    980430
【裁判案由】    違反道路交通管理處罰條例聲明異議
【裁判全文】
臺灣士林地方法院交通事件裁定         98年度交聲字第419號
原處分機關  臺北市交通事件裁決所
異  議  人
即受處分人  甲○○
上列異議人即受處分人因違反道路交通管理處罰條例案件，對於
臺北市交通事件裁決所於民國98年4 月2 日所為之裁決（北市裁
罰字第裁22－ZBB633057 號）聲明異議，本院裁定如下：
    主  文
異議駁回。
    理  由
一、按「汽車行駛於高速公路、快速公路或設站管制之道路，不
    遵使用限制、禁止、行車管制及管理事項之管制規則而有下
    列行為者，處汽車駕駛人新臺幣3000元以上6000元以下罰鍰
    ：一、行車速度超過規定之最高速限或低於規定之最低速限
    。」，又「汽車駕駛人有下列各款所列條款之一者，除依原
    條款處罰鍰外，並予記點：一、有第33條第1 項、第2 項、
    第38條第1 項、第40條、第45條、第47條第1 款至第3 款、
    第48條、第49條或第60條第1 項、第2 項第1 款、第2 款情
    形之一者，各記違規點數一點。」，道路交通管理處罰條例
    第33條第1項第1款、第63條第1 項第1 款分別定有明文。
二、原處分意旨略以：異議人即受處分人於民國98年1 月15日21
    時26分許駕駛車號0533-UX 號自小客車行經國道一號北上
    125.45公里處，經內政部警政署國道公路警察局第二警察隊
    員警舉發「行車速度超過規定之最高速限18公里」之違規，
    爰依道路交通管理處罰條例第33條第1 項第1 款、第63條第
    1 款，裁處異議人新臺幣（下同）3 千元，並記違規點數1
    點。
三、聲明異議意旨則稱：當天伊駕車在高速公路上行駛時，突然
    感覺後方有被拍照，當時伊的車速約98、99公里，旁邊又有
    一輛警車很快的開過，時速應該有180 公里，伊當下覺得測
    速器要拍的超速車輛應該是警車，但因擔心伊的車也出現在
    照片裡，會遭誤會是伊的車超速，所以就去追警車，追了約
    3 分鐘，追到警車時伊的車速約160 、170 公里，伊有看到
    該警車是大安分局的車，並把車牌號碼1496 -UW記下來，接
    著馬上用伊的手機打110 報案詢問大安分局的電話，報案時
    伊的手機顯示21時27分，伊的手機時間應該沒有太大的誤差
    ，接著伊就打到大安分局問他們是否配有上開警車，但他們
    沒有回答，等伊開回台北後就到大安分局新生南路派出所作
    筆錄。伊對本件測速器拍照顯示時速118 公里沒有意見，但
    違規車輛應該是上開警車，爰聲明異議，請求撤銷原處分。
四、經查：
  (一)本件異議人自承確於前揭時間駕駛車輛行經該路段，而經設
    於該處之合格採證照相機拍攝結果，異議人所駕車輛確有時
    速118 公里，超越當地速限100 公里達18公里之事實，有違
    規照片1 幀及該處採證雷達測速儀檢定合格證書1 紙在卷可
    稽。
  (二)異議人雖辯稱在其感覺被拍照當時另有一部警車快速通過，
    超速的應該是該警車云云，惟觀之上開違規照片，照片上除
    顯示異議人之車輛外，並無任何其他車輛經過，又經本院依
    職權調閱系爭警車於當日晚間之出勤紀錄，系爭警車雖於20
    時30分許出外巡邏，惟尚無法確認確於21時26分許行經上開
    舉發地點，且經內政部警政署國道公路警察局第二警察隊調
    閱當時雷達測速照相儀之拍攝底片，亦查無該警車超速之拍
    攝紀錄，有臺北市政府警察局大安分局98年4 月24日北警安
    分行字第09831352300 號函文所附之出勤紀錄、內政部警政
    署國道公路警察局第二警察隊98年3 月10日公警二交字第09
    80270466號函文所附之出勤紀錄各1 份在卷可稽，且本件違
    規照片顯示雷達測速器測得之車速為118 公里，核與異議人
    所稱系爭警車達180 公里之時速不符，是異議人上開所辯，
    已難遽採，況異議人亦自承當伊追到系爭警車時，自身車速
    已達160 、170 公里等語，是縱認其所辯屬實，惟本件違規
    照片拍攝之時間為21時26分許，而依異議人所述其感覺被拍
    到後，追警車追了約3 分鐘，追到警車後記下車牌號碼，接
    著於21時27分報警等語，反推其所謂「感覺被拍到」之時，
    應為21時24分許，在上開違規照片實際拍攝時間之前，顯見
    異議人可能因一時錯覺或因誤判拍攝對向南下違規車輛之閃
    光，而認自身車輛於21時24分許遭拍照，即加速追趕警車，
    於21時26分許適加速至118 公里時經雷達測速儀拍下本件違
    規照片，其確有超速違規之事實無疑，且異議人僅因懷疑遭
    拍照即不顧當地速限，以高速追趕警車，亦難認其對此超速
    違規行為並無過失，自不足為有利異議人之認定。
  (三)綜上，堪認異議人確有本案超速行駛之違規事實無疑，原處
    分機關依據道路交通管理處罰條例第33條第1 項第1 款規定
    ，裁處異議人3 千元罰鍰，並依同條例第63條第1 項第1 款
    記違規點數1 點，並無違誤，本件聲明異議核無理由，應予
    駁回。
五、依道路交通案件處理辦法第19條，裁定如主文。
中    華    民    國    98    年    4    月    30     日
                  交通法庭法  官  黃珮茹
以上正本證明與原本無異。
如不服本裁定應於送達後5日內向本院提出抗告狀。
                          書記官  張馨尹
中    華    民    國    98    年    4    月    30    日


司法院資訊處製作；財團法人民間司法改革基金會備份。
